# 合并范围及三板挂牌

提问人：木叶白牙 时间：2016-07-01 09:25:02
老师您好： 国企有限责任公司下面是否可以存在合并范围内的全民所有制企业，比如国资委委托投资并由其管理、享有收益的情况下？

回答人：chenyiwei
一般情况下公司制企业不能持有全民所有制企业的股权。但如果是通过委托管理等非股权方式形成控制的，则不在此限。在确定满足“控制三要素”的前提下，该全民企业应纳入作为托管方的有限责任公司的合并报表范围。

提问人：木叶白牙 时间：2016-07-02 00:48:46
陈版您好： 1 、如果没有股权投资，仅仅是托管，是不是不能纳入合并范围？ 2 、子公司是全民所有制应该不会影响合并主体上市或新三板挂牌吧？

回答人：chenyiwei
1 、理论上控制关系也可能由托管等非股权关系构成，但实际操作中会从严把握。 2 、目前无此类先例，建议尽量避免。

提问人：木叶白牙 时间：2016-07-03 21:15:18
陈版您好： 1 、如果没有股权投资，如何合并？所有者权益简单相加？ 2 、子公司是全民所有制是否会对合并主体上市或新三板挂牌，是否有相关的法律法规有比较明确的规定或是有什么规定能挂的上边说行或不行的？

回答人：chenyiwei
1 、被托管方的权益在合并报表中不一定是构成权益，也可能属于负债，如约定托管期满后需归还的情形。 2 、理论上全民所有制企业的上级应该是政府部门作为主管单位，而上市公司或新三板公司并非纯国有，故有逻辑矛盾。

提问人：木叶白牙 时间：2016-07-03 23:53:22
陈版您好： 那如果新三板企业的两名股东均为集团（国资委全资）全资控制的国有企业，是否就可以在合并挂牌的主题内存在全资或是托管的全民所有制企业？这样理论上和法律上是否就能通了或是可行？

回答人：chenyiwei
目前没有此类先例， 不建议冒这个险。